dev/apertium-en-hi.hi(converted-to-unicode).dix
<e lm="अनिमिष"><i>अनिमिष</i><par n="अमीर/__adj"/></e>
<e lm="अनिमित्त"><i>अनिमित्त</i><par n="अमीर/__adj"/></e>
<e lm="अनिंद"><i>अनिंद</i><par n="अमीर/__adj"/></e>
<e lm="अनिंदनीय"><i>अनिंदनीय</i><par n="अमीर/__adj"/></e>
<e lm="अनिंदित"><i>अनिंदित</i><par n="अमीर/__adj"/></e>
<e lm="अनिंद्य"><i>अनिंद्य</i><par n="अमीर/__adj"/></e>
<e lm="अनीप्सित"><i>अनीप्सित</i><par n="अमीर/__adj"/></e>
<e lm="अनिपुण"><i>अनिपुण</i><par n="अमीर/__adj"/></e>
<e lm="अनिराकरण"><i>अनिराकरण</i><par n="क्रोध/__n"/></e>
<e lm="अनिर्णय"><i>अनिर्णय</i><par n="क्रोध/__n"/></e>
<e lm="अनिष्पन्न"><i>अनिष्पन्न</i><par n="अमीर/__adj"/></e>
<e lm="अनिष्टग्रह"><i>अनिष्टग्रह</i><par n="घर्/अ__n"/></e>
<e lm="अनिष्ट"><i>अनिष्ट</i><par n="क्रोध/__n"/></e>
<e lm="अनिष्टकर"><i>अनिष्टकर</i><par n="अमीर/__adj"/></e>
<e lm="अनिष्टफल"><i>अनिष्टफल</i><par n="क्रोध/__n"/></e>
<e lm="अनिष्टापादन"><i>अनिष्टापादन</i><par n="क्रोध/__n"/></e>
<e lm="अनिष्टाप्ति"><i>अनिष्टाप्ति</i><par n="शान्ति/__n"/></e>
<e lm="अनिष्टशंका"><i>अनिष्टशंका</i><par n="आशा/__n"/></e>
<e lm="अनिरुक्त"><i>अनिरुक्त</i><par n="अमीर/__adj"/></e>
<e lm="अनिरुद्ध"><i>अनिरुद्ध</i><par n="अमीर/__adj"/></e>
<e lm="अनिर्वचनीय"><i>अनिर्वचनीय</i><par n="अमीर/__adj"/></e>
<e lm="अनिर्वाच्य"><i>अनिर्वाच्य</i><par n="अमीर/__adj"/></e>
<e lm="अनिर्वाह"><i>अनिर्वाह</i><par n="क्रोध/__n"/></e>
<e lm="अनिर्वाह्य"><i>अनिर्वाह्य</i><par n="अमीर/__adj"/></e>
<e lm="अनिर्वाण"><i>अनिर्वाण</i><par n="क्रोध/__n"/></e>
<e lm="अनिर्वेद"><i>अनिर्वेद</i><par n="क्रोध/__n"/></e>
<e lm="अनिर्धार्य"><i>अनिर्धार्य</i><par n="अमीर/__adj"/></e>
<e lm="अनिर्देश"><i>अनिर्देश</i><par n="क्रोध/__n"/></e>
<e lm="अनिर्देश्य"><i>अनिर्देश्य</i><par n="अमीर/__adj"/></e>
<e lm="अनिर्दिष्ट"><i>अनिर्दिष्ट</i><par n="अमीर/__adj"/></e>
<e lm="अनिर्दिश्य"><i>अनिर्दिश्य</i><par n="अमीर/__adj"/></e>
<e lm="अनिर्द्धारित"><i>अनिर्द्धारित</i><par n="अमीर/__adj"/></e>
<e lm="अनीश"><i>अनीश</i><par n="अमीर/__adj"/></e>
<e lm="अनिश्चय"><i>अनिश्चय</i><par n="क्रोध/__n"/></e>
<e lm="अनिश्चित"><i>अनिश्चित</i><par n="अमीर/__adj"/></e>
<e lm="अनीश्वर"><i>अनीश्वर</i><par n="अमीर/__adj"/></e>
<e lm="अनिवार्य"><i>अनिवार्य</i><par n="अमीर/__adj"/></e>
<e lm="अनिवार्य"><i>अनिवार्य</i><par n="क्रोध/__n"/></e>
<e lm="अनिवार्यता"><i>अनिवार्यत</i><par n="लडक्/आ__n"/></e>
<e lm="आनीत"><i>आनीत</i><par n="अमीर/__adj"/></e>
<e lm="अनीत"><i>अनीत</i><par n="भीड/__n"/></e>
<e lm="अनित्य"><i>अनित्य</i><par n="अमीर/__adj"/></e>
<e lm="अनिद्र"><i>अनिद्र</i><par n="अमीर/__adj"/></e>
<e lm="अनिद्रा"><i>अनिद्रा</i><par n="ईर्ष्या/__n"/></e>
<e lm="अनिद्रित"><i>अनिद्रित</i><par n="अमीर/__adj"/></e>
<e lm="अनियम"><i>अनियम</i><par n="घर्/अ__n"/></e>
<e lm="अनियमित"><i>अनियमित</i><par n="अमीर/__adj"/></e>
<e lm="अनियमितता"><i>अनियमितता</i><par n="ईर्ष्या/__n"/></e>
<e lm="अनियंत्रित"><i>अनियंत्रित</i><par n="अमीर/__adj"/></e>
<e lm="अनियत"><i>अनियत</i><par n="अमीर/__adj"/></e>
<e lm="अनियतात्मा"><i>अनियतात्म</i><par n="काल्/आ__adj"/></e>
<e lm="अनियोग"><i>अनियोग</i><par n="क्रोध/__n"/></e>
<e lm="अनियुक्त"><i>अनियुक्त</i><par n="अमीर/__adj"/></e>
<e lm="अन्जान"><i>अन्जान</i><par n="अमीर/__adj"/></e>
<e lm="अन्जान"><i>अन्जान</i><par n="घर्/अ__n"/></e>
<e lm="अन्न"><i>अन्न</i><par n="क्रोध/__n"/></e>
<e lm="अन्नकाल"><i>अन्नकाल</i><par n="क्रोध/__n"/></e>
<e lm="अन्नकूट"><i>अन्नकूट</i><par n="क्रोध/__n"/></e>
<e lm="अन्नप्राशन"><i>अन्नप्राशन</i><par n="क्रोध/__n"/></e>
<e lm="अन्नपूर्णा"><i>अन्नपूर्ण</i><par n="काल्/आ__adj"/></e>
<e lm="अन्नदा"><i>अन्नदा</i><par n="ईर्ष्या/__n"/></e>
<e lm="अन्नदाता"><i>अन्नदाता</i><par n="विधाता/__n"/></e>
<e lm="अन्नदोष"><i>अन्नदोष</i><par n="क्रोध/__n"/></e>
<e lm="अन्नोपलब्धि"><i>अन्नोपलब्धि</i><par n="शान्ति/__n"/></e>
<e lm="अनौचित्य"><i>अनौचित्य</i><par n="क्रोध/__n"/></e>
<e lm="अनोखा"><i>अनोख</i><par n="काल्/आ__adj"/></e>
<e lm="अनोखा"><i>अनोख</i><par n="लोह्/आ__n"/></e>
<e lm="अनोखापन"><i>अनोखापन</i><par n="क्रोध/__n"/></e>
<e lm="अनौपाचारिक"><i>अनौपाचारिक</i><par n="अमीर/__adj"/></e>
<e lm="अनौपचारिक"><i>अनौपचारिक</i><par n="घर्/अ__n"/></e>
<e lm="अनौपम्य"><i>अनौपम्य</i><par n="अमीर/__adj"/></e>
<e lm="अणोरणीयान"><i>अणोरणीयान</i><par n="अमीर/__adj"/></e>
<e lm="अनौद्धत्य"><i>अनौद्धत्य</i><par n="क्रोध/__n"/></e>
<e lm="अनृत"><i>अनृत</i><par n="क्रोध/__n"/></e>
<e lm="अनुभाग"><i>अनुभाग</i><par n="घर्/अ__n"/></e>
<e lm="अणुभा"><i>अणुभा</i><par n="ईर्ष्या/__n"/></e>
<e lm="अणुबम"><i>अणुबम</i><par n="घर्/अ__n"/></e>
<e lm="अनुबंध"><i>अनुबंध</i><par n="घर्/अ__n"/></e>
<e lm="अनुबंधक"><i>अनुबंधक</i><par n="अमीर/__adj"/></e>
<e lm="अनुबंधन"><i>अनुबंधन</i><par n="क्रोध/__n"/></e>
<e lm="अनुबंधपत्र"><i>अनुबंधपत्र</i><par n="घर्/अ__n"/></e>
<e lm="अनुभाषण"><i>अनुभाषण</i><par n="घर्/अ__n"/></e>
<e lm="अनुभव"><i>अनुभव</i><par n="घर्/अ__n"/></e>
<e lm="अनुभाव"><i>अनुभाव</i><par n="घर्/अ__n"/></e>
<e lm="अनुभावक"><i>अनुभावक</i><par n="अमीर/__adj"/></e>
<e lm="अनुभवी"><i>अनुभवी</i><par n="अजाती/__adj"/></e>
<e lm="अनुभावी"><i>अनुभावी</i><par n="अजाती/__adj"/></e>
<e lm="अनुभवोक्ति"><i>अनुभवोक्ति</i><par n="आपत्ति/__n"/></e>
<e lm="अनुबद्ध"><i>अनुबद्ध</i><par n="अमीर/__adj"/></e>
<e lm="अनुभोग"><i>अनुभोग</i><par n="क्रोध/__n"/></e>
<e lm="अनुबोध"><i>अनुबोध</i><par n="क्रोध/__n"/></e>
<e lm="अनुभूत"><i>अनुभूत</i><par n="अमीर/__adj"/></e>
<e lm="अनुभूति"><i>अनुभूति</i><par n="शान्ति/__n"/></e>
<e lm="अनुभूतिवाद"><i>अनुभूतिवाद</i><par n="क्रोध/__n"/></e>
<e lm="अनुचर"><i>अनुचर</i><par n="घर्/अ__n"/></e>
<e lm="अनुचारी"><i>अनुचार</i><par n="आदम्/ई__n"/></e>
<e lm="अनुच्चरित"><i>अनुच्चरित</i><par n="अमीर/__adj"/></e>
<e lm="अनुच्छेद"><i>अनुच्छेद</i><par n="घर्/अ__n"/></e>
<e lm="अनुच्छिष्ट"><i>अनुच्छिष्ट</i><par n="अमीर/__adj"/></e>
<e lm="अनुचिंतन"><i>अनुचिंतन</i><par n="क्रोध/__n"/></e>
<e lm="अनुचित"><i>अनुचित</i><par n="अमीर/__adj"/></e>
<e lm="अनुचित"><i>अनुचित</i><par n="क्रोध/__n"/></e>
<e lm="अनुगम"><i>अनुगम</i><par n="क्रोध/__n"/></e>
<e lm="अनुगमन"><i>अनुगमन</i><par n="क्रोध/__n"/></e>
<e lm="अनुगामी"><i>अनुगामी</i><par n="अजाती/__adj"/></e>
<e lm="अनुगत"><i>अनुगत</i><par n="अमीर/__adj"/></e>
<e lm="अनुगतार्थ"><i>अनुगतार्थ</i><par n="अमीर/__adj"/></e>
<e lm="आनुगतिक"><i>आनुगतिक</i><par n="अमीर/__adj"/></e>
<e lm="अनुगायन"><i>अनुगायन</i><par n="क्रोध/__n"/></e>
<e lm="अनुगृहीत"><i>अनुगृहीत</i><par n="अमीर/__adj"/></e>
<e lm="अनुग्रह"><i>अनुग्रह</i><par n="क्रोध/__n"/></e>
<e lm="अनुग्राहक"><i>अनुग्राहक</i><par n="अमीर/__adj"/></e>
<e lm="अनुग्रहकाल"><i>अनुग्रहकाल</i><par n="क्रोध/__n"/></e>
<e lm="अनुग्रहधन"><i>अनुग्रहधन</i><par n="क्रोध/__n"/></e>
<e lm="अनुग्राही"><i>अनुग्राही</i><par n="अजाती/__adj"/></e>
<e lm="अनुग्राह्य"><i>अनुग्राह्य</i><par n="अमीर/__adj"/></e>
<e lm="अनुगुण"><i>अनुगुण</i><par n="अमीर/__adj"/></e>
<e lm="अनुहार"><i>अनुहार</i><par n="अमीर/__adj"/></e>
<e lm="अनुहारि"><i>अनुहारि</i><par n="अनेक्/अ__adj"/></e>
<e lm="अणु"><i>अणु</i><par n="शत्रु/__n"/></e>
<e lm="अनुजा"><i>अनुजा</i><par n="आशा/__n"/></e>
<e lm="अनुज"><i>अनुज</i><par n="घर्/अ__n"/></e>
<e lm="अनुजाता"><i>अनुजाता</i><par n="आशा/__n"/></e>
<e lm="अनुजात"><i>अनुजात</i><par n="घर्/अ__n"/></e>
<e lm="अनुज्ञा"><i>अनुज्ञा</i><par n="ईर्ष्या/__n"/></e>
<e lm="अनुज्ञान"><i>अनुज्ञान</i><par n="क्रोध/__n"/></e>
<e lm="अनुज्ञापत्र"><i>अनुज्ञापत्र</i><par n="घर्/अ__n"/></e>
<e lm="अनुज्ञप्ति"><i>अनुज्ञप्ति</i><par n="आपत्ति/__n"/></e>
<e lm="अनुज्ञात"><i>अनुज्ञात</i><par n="अमीर/__adj"/></e>
<e lm="अनुज्ञाधारी"><i>अनुज्ञाधार</i><par n="आदम्/ई__n"/></e>
<e lm="अनुज्ञेय"><i>अनुज्ञेय</i><par n="घर्/अ__n"/></e>
<e lm="अनुजीवी"><i>अनुजीव</i><par n="आदम्/ई__n"/></e>
<e lm="अनुकाल"><i>अनुकाल</i><par n="अमीर/__adj"/></e>
<e lm="अनुकल्प"><i>अनुकल्प</i><par n="क्रोध/__n"/></e>
<e lm="अनुकांक्षा"><i>अनुकांक्षा</i><par n="आशा/__n"/></e>
<e lm="अनुकंपा"><i>अनुकंपा</i><par n="ईर्ष्या/__n"/></e>
<e lm="अनुकंपन"><i>अनुकंपन</i><par n="क्रोध/__n"/></e>
<e lm="अनुकंपित"><i>अनुकंपित</i><par n="अमीर/__adj"/></e>
<e lm="अनुकंप्य"><i>अनुकंप्य</i><par n="अमीर/__adj"/></e>
<e lm="अनुकरण"><i>अनुकरण</i><par n="क्रोध/__n"/></e>
<e lm="अनुकरणीय"><i>अनुकरणीय</i><par n="अमीर/__adj"/></e>
<e lm="अनुकर्ष"><i>अनुकर्ष</i><par n="क्रोध/__n"/></e>
<e lm="अनुकर्षण"><i>अनुकर्षण</i><par n="क्रोध/__n"/></e>
<e lm="अनुकर्ता"><i>अनुकर्ता</i><par n="राजा/__n"/></e>
<e lm="अनुकथन"><i>अनुकथन</i><par n="क्रोध/__n"/></e>
<e lm="अनुकृत"><i>अनुकृत</i><par n="अमीर/__adj"/></e>
<e lm="अनुकृति"><i>अनुकृति</i><par n="आपत्ति/__n"/></e>
<e lm="अनुक्रम"><i>अनुक्रम</i><par n="क्रोध/__n"/></e>
<e lm="अनुक्रमण"><i>अनुक्रमण</i><par n="क्रोध/__n"/></e>
<e lm="अनुक्रमणी"><i>अनुक्रमण</i><par n="लडक्/ई__n"/></e>
<e lm="अनुक्रमणिका"><i>अनुक्रमणिका</i><par n="आशा/__n"/></e>
<e lm="आनुक्रमिक"><i>आनुक्रमिक</i><par n="अमीर/__adj"/></e>
<e lm="अनुक्रिया"><i>अनुक्रिय</i><par n="लडक्/आ__n"/></e>
<e lm="अनुकूल"><i>अनुकूल</i><par n="अमीर/__adj"/></e>
<e lm="अनुकूला"><i>अनुकूला</i><par n="ईर्ष्या/__n"/></e>
<e lm="अनुकूलन"><i>अनुकूलन</i><par n="क्रोध/__n"/></e>
<e lm="अनुकूलता"><i>अनुकूलत</i><par n="लडक्/आ__n"/></e>
<e lm="आनुकूलिक"><i>आनुकूलिक</i><par n="अमीर/__adj"/></e>
<e lm="अनुकूलीकरण"><i>अनुकूलीकरण</i><par n="क्रोध/__n"/></e>
<e lm="अनुकूलित"><i>अनुकूलित</i><par n="अमीर/__adj"/></e>
<e lm="आनुकूल्य"><i>आनुकूल्य</i><par n="क्रोध/__n"/></e>
<e lm="अनुक्त"><i>अनुक्त</i><par n="अमीर/__adj"/></e>
<e lm="अनूक्त"><i>अनूक्त</i><par n="अमीर/__adj"/></e>
<e lm="अनुक्ति"><i>अनुक्ति</i><par n="आपत्ति/__n"/></e>
<e lm="अनूक्ति"><i>अनूक्ति</i><par n="आपत्ति/__n"/></e>
<e lm="अनुख्याता"><i>अनुख्याता</i><par n="राजा/__n"/></e>
<e lm="अनुख्याति"><i>अनुख्याति</i><par n="शान्ति/__n"/></e>
<e lm="अनुलाभ"><i>अनुलाभ</i><par n="क्रोध/__n"/></e>
<e lm="अनुलग्न"><i>अनुलग्न</i><par n="अमीर/__adj"/></e>
<e lm="अनुलाप"><i>अनुलाप</i><par n="क्रोध/__n"/></e>
<e lm="अनुलेप"><i>अनुलेप</i><par n="घर्/अ__n"/></e>
<e lm="अनुलिपि"><i>अनुलिपि</i><par n="आपत्ति/__n"/></e>
<e lm="अनुलोम"><i>अनुलोम</i><par n="अमीर/__adj"/></e>
<e lm="अनुलोमन"><i>अनुलोमन</i><par n="क्रोध/__n"/></e>
<e lm="आनुलोमिक"><i>आनुलोमिक</i><par n="अमीर/__adj"/></e>
<e lm="अनुमान"><i>अनुमान</i><par n="घर्/अ__n"/></e>
<e lm="आनुमानिक"><i>आनुमानिक</i><par n="अमीर/__adj"/></e>
<e lm="अनुमानोक्ति"><i>अनुमानोक्ति</i><par n="शान्ति/__n"/></e>
<e lm="अनुमाप"><i>अनुमाप</i><par n="क्रोध/__n"/></e>
<e lm="अनुमापक"><i>अनुमापक</i><par n="अमीर/__adj"/></e>
<e lm="अनुमापन"><i>अनुमापन</i><par n="क्रोध/__n"/></e>
<e lm="अनुमरण"><i>अनुमरण</i><par n="क्रोध/__n"/></e>
<e lm="अनुमत"><i>अनुमत</i><par n="अमीर/__adj"/></e>
<e lm="अनुमति"><i>अनुमति</i><par n="शान्ति/__n"/></e>
<e lm="अनुमतिपत्र"><i>अनुमतिपत्र</i><par n="घर्/अ__n"/></e>
<e lm="अणुमात्र"><i>अणुमात्र</i><par n="अमीर/__adj"/></e>
<e lm="अनुमेय"><i>अनुमेय</i><par n="अमीर/__adj"/></e>
<e lm="अनुमित"><i>अनुमित</i><par n="अमीर/__adj"/></e>
<e lm="अनुमिति"><i>अनुमिति</i><par n="शान्ति/__n"/></e>
<e lm="अनुमोदन"><i>अनुमोदन</i><par n="क्रोध/__n"/></e>
<e lm="अनुमोदित"><i>अनुमोदित</i><par n="अमीर/__adj"/></e>
<e lm="अनुनासिक"><i>अनुनासिक</i><par n="अमीर/__adj"/></e>
<e lm="अनुनाद"><i>अनुनाद</i><par n="क्रोध/__n"/></e>
<e lm="अनुनादित"><i>अनुनादित</i><par n="अमीर/__adj"/></e>
<e lm="अनुनय"><i>अनुनय</i><par n="भीड/__n"/></e>
<e lm="अनुनायक"><i>अनुनायक</i><par n="अमीर/__adj"/></e>
<e lm="अनुनयी"><i>अनुनयी</i><par n="काल्/आ__adj"/></e>
<e lm="अनुन्नत"><i>अनुन्नत</i><par n="अमीर/__adj"/></e>
<e lm="अनूप"><i>अनूप</i><par n="अमीर/__adj"/></e>
<e lm="अनुपजाऊ"><i>अनुपजाऊ</i><par n="अमीर/__adj"/></e>
<e lm="अनुपकार"><i>अनुपकार</i><par n="क्रोध/__n"/></e>
<e lm="अनुपकारी"><i>अनुपकारी</i><par n="अजाती/__adj"/></e>
<e lm="अनुपलब्ध"><i>अनुपलब्ध</i><par n="अमीर/__adj"/></e>
<e lm="अनुपलब्धि"><i>अनुपलब्धि</i><par n="शान्ति/__n"/></e>
<e lm="अनुपलक्षित"><i>अनुपलक्षित</i><par n="अमीर/__adj"/></e>
<e lm="अनुपालन"><i>अनुपालन</i><par n="क्रोध/__n"/></e>
<e lm="अनुपम"><i>अनुपम</i><par n="अमीर/__adj"/></e>
<e lm="अनुपमा"><i>अनुपमा</i><par n="ईर्ष्या/__n"/></e>
<e lm="अनुपान"><i>अनुपान</i><par n="क्रोध/__n"/></e>
<e lm="अनुपानीय"><i>अनुपानीय</i><par n="अमीर/__adj"/></e>
<e lm="अनुपपन्न"><i>अनुपपन्न</i><par n="अमीर/__adj"/></e>
<e lm="अनुपपत्ति"><i>अनुपपत्ति</i><par n="शान्ति/__n"/></e>
<e lm="अनुपासन"><i>अनुपासन</i><par n="क्रोध/__n"/></e>
